# 请教陈版，黄金特殊销售方式的会计处理

提问人：pthke 时间：2016-11-25 11:12:06
a公司（客户）为黄金首饰生产商，正常的销售模式账期为 3 天。还有另外一种特殊的销售方式，先与客户b签订租赁协议（标的与正常销售模式一致），一般租期半年，约定固定的租赁费率（8%左右），租赁期满，客户b可以从①支付与当日金价等额的货币取得黄金所有权②归还同数量规格黄金两个结算方式中二选一。同时第三方为客户b提供最高额度的担保，b公司还要为黄金购买保险。 请问一下陈版，像是这样的特殊销售方式，因为客户b一般为下游的销售商，主要目的还是为缓解客户资金压力，扩大销售规模。 客户现在的做法是，出租的黄金依然是在存货科目核算，租赁收入在其他业务收入中核算，等到租赁期满按照正常销售确认收入。 我们考虑，是不是可以参照融出证券，也就是在可供出售金融资产科目核算，期末的公允价值以当日的金价入账。 谢谢！

回答人：chenyiwei
这种交易涉及正常生产经营过程中的实物交割而不仅仅是金融资产、负债的买卖，不适用金融工具准则。我理解A的会计处理关键要看：B租入黄金期间有无对其出售等完整的处置权；该安排是否导致销售收入的金额在到期前难以可靠计量。